【裁判字號】    95,訴,1393
【裁判日期】    970522
【裁判案由】    給付維修費
【裁判全文】
臺灣高雄地方法院民事判決              95年度訴字第1393號
原      告  乙○○即嘉瑋電機工程企業行
訴訟代理人  邱揚勝律師
被      告  新光諾貝爾大樓管理委員會
法定代理人  陳淑惠
訴訟代理人  康四評律師
            庚○○
            戊○
上列當事人間給付維修費事件，本院於民國97年5 月8 日言詞辯
論終結，判決如下：
    主  文
被告應給付原告新臺幣玖拾貳萬參仟參佰肆拾貳元及自民國九十
五年三月九日起至清償日止，按年息百分之五計算之利息。
原告其餘之訴駁回
訴訟費用由被告負擔十分之九，餘由原告負擔。
本判決第一項於原告以新臺幣參拾萬柒仟柒佰捌拾元供擔保後得
假執行。被告如以新臺幣玖拾貳萬參仟參佰肆拾貳元為原告預供
擔保後，得免為假執行。
原告其餘假執行之聲請駁回。
    事實及理由
一、程序部分：本件原告起訴時被告新光諾貝爾大樓管理委員會
    （下稱管委會）之法定代理人為戊○，嗣於審理中變更為楊
    振南，復變更為陳淑惠，並由其聲明承受訴訟（本院卷第62
    8 、629 頁），核無不合，應予准許。
二、按訴狀送達後，原告不得將原訴變更或追加他訴，但擴張或
    減縮應受判決事項之聲明者，不在此限，民事訴訟法第255
    條第1 項第3 款定有明文。本件原告依據承攬法律關係，起
    訴請求被告應給付原告新台幣（下同）1,122,542 元及自支
    付命令送達被告翌日起之清償日止，按年息百分之5 計算之
    利息。嗣於支付命令送達後，原告依同一請求權基礎，減縮
    請求聲明：被告應給付原告999,542 元及自支付命令送達被
    告之翌日起至清償日止，按年息百分之5 計算之利息。其上
    開訴之變更，核屬減縮應受判決事項之聲明，合於上開規定
    ，應予准許。
三、原告起訴主張：兩造就新光諾貝爾大樓消防水電維護工程訂
    定承攬契約，由原告就如附表所示之項目進行維護保養，然
    原告依約維護保養並經被告派員驗收無誤後，合計自民國95
    年8 月起至11月止，尚有如附表所示999,542 元之維修款項
    尚未支付。兩造間之承攬契約，均由被告之管理委員會會議
    決議通過，縱被告管委會決議之過程有瑕疵，原告並不知悉
    被告管委會決議工程發包之程序為何，被告委員會之總幹事
    及委員指示原告施作如附表所示之維修內容，被告亦應負表
    見代理之責等語，並聲明：(一)被告應給付原告999,542 元及
    自支付命令送達翌日起至清償日止，按年息百分之5 計算之
    利息；(二)願供擔保，請准宣告假執行。
四、被告則以：兩造就新光諾貝爾大樓依被告管委會公開招摽、
    決議或維修議價完工程發包，且經原告施作完成之部分均已
    支付工程款予原告，原告主張9 月份出口及避難燈工程部分
    ，經被告管委會決議因原告施工未完成，故保留百分之30之
    工程款即135,163 元，待原告施工完成後始付款。至於原告
    主張被告尚未付款部分，其中如附表所示8 月份編號1 、2
    等維修項目，9 月份編號1 、6 、7 等維修項目，10月、11
    月份之維修項目，兩造並無承攬契約之合意。8 月份編號4
    、5 之維修項目，9 月份編號1 、7 之維修項目，10月、11
    月份之維修項目，被告並無施作。且依據新光諾貝爾大樓住
    戶管理規約，管委會授權總幹事於維修金額於5,000 元以內
    ，主任委員於50,000元以內得先實施，但仍需於事後於管委
    會內提報通過，原告施作之工程中有多項並無急迫性，亦不
    知有無維修之必要，且未經公開招標及管委會會議決議，原
    告請求自無理由云云為辯，並聲明：(一)原告之訴駁回；(二)願
    供擔保，請准宣告免為假執行。
五、兩造不爭執之事項：
  (一)兩造就附表所示之維修項目，並未簽定書面契約，原告於94
    年8月至11月施作時，被告管委會之主任委員為丁○○。
  (二)附表所示之維修項目，8 月份編號3 、4 、5 、6 、7 、8
    、9 之維修項目，9 月份編號2 、3 、4 、5 之工程，10月
    份編號1 維修項目中LED 燈部分，兩造合意由原告承攬施作
    。
  (三)8 月份編號3 、6 、7 、8 、9 之工程均已施做完畢，且被
    告業已付款完畢。
  (四)8 月份編號1 、2 之中繼器、閘門馬達，9 月份編號6 之中
    繼器、閘門馬達，原告已經施作完畢。
  (五)9 月份編號2 、3 、4 、5 之維修項目，被告尚有百分之30
    即135,162 元之維修款未付。
  (六)10月份編號1 中LED燈部分之維修項目已經施作完畢。
六、本件之爭點：
  (一)兩造就8 月份編號1 、2 等維修項目，9 月份編號1 、6 、
    7 等維修項目，10月、11月份之維修項目，是否成立承攬契
    約？若無，原告主張被告應負表現代理責任有無理由？
  (二)原告就8 月份編號4 、5 等維修項目，9 月份編號1 、7 等
    維修項目，10月（除LED 燈外）、11月份之維修項目，是否
    施作完成？
  (三)原告請求9 月份編號2 、3 、4 、5 之維修項目，被告尚應
    給付135,162 元，有無理由？
  (四)原告得請求之金額為何？
七、本院茲就本件爭點分述如下：
  (一)兩造就8 月份編號1 、2 等維修項目，9 月份編號1 、6 、
    7 等維修項目，10月（除LED 燈外）、11月份之維修項目，
    是否成立承攬契約？原告主張被告應負表見代理之責有無理
    由？
  1.按「管理委員會之職務如下：一共有及共用部分之清潔、維
    護、修繕及一般改良。二住戶違反第六條第一項規定之協調
    。三住戶共同事務應興革事項之建議。四住戶違反規約情事
    之制止及相關資料之提供。五公寓大廈及其周圍安全及環境
    維護事項。六受益、公共基金及其他經費之收支、保管及運
    用。七區分所有權人會議決議事項之執行。八違約、會議記
    錄、使用執造謄本、竣工圖說及有關文件之保管。九管理服
    務人之委任、僱佣及監督。十會計報告、結算報告及其他管
    理事項之提出及公告。十一、其他規約所定事項。」，公寓大
    廈管理條例第34條定有明文。次按，「公寓大廈成立管理委
    員會者，應由管理委員互推一人為主任委員，主任委員對外
    代表管理委員會。」，同法第27條第2 項亦有明文。再參酌
    新光諾貝爾大樓住戶規約第3 條第3 項第3 款之規定，公寓
    大廈之重大修繕或改良，應經區分所有權人會議決議；同規
    約第20條所訂就管委會之職務執行，並無較公寓大廈管理條
    例嚴格之限制。是以新光諾貝爾大樓管理委員會之主任委員
    對外代表管理委員會，行使共有及共用部分之維護、修繕及
    一般改良等職務，核先敘明。
  2.原告主張8 月份編號1 、2 及9 月份編號6 部分維修項目，
    係由被告委員會會議中，由主任委員丁○○將此工程交由丙○○委員負責，於會議後，丙○○立即委請原告進行該部分
    項目之施作等情，惟被告否認之。經查：
    (1)證人甲○○到庭證稱：小組會議有同意原告施作8 月份編
      號1 、2 、3 、4 、6 、7 、8 、9 等維修項目，9 月份
      編號2 、3 、4 、5 、6 、7 等維修項目及11月份之建安
      請款項目。小組會議無會議紀錄，出席人員連主委只有6
      人，原告在會議上有針對改善的項目提出報價，當時主委
      丁○○有交代委員丙○○發包施作消防工程，會議結束後
      ，小組會議就已經決定將工程發包給原告等語（本院卷第
      186 、187 、271 、272 頁），證人丁○○亦到庭證稱：
      其自93年初起至94年10月28日止擔任被告管委會之主任委
      員，是因為新光諾貝爾大樓消防設備之缺失，被高雄市政
      府消防局開罰單，所以當時陸續委託原告施作相關工程，
      原告施作時，均有跟功能委員及總幹事回報作了哪些工程
      ，然後功能委員、總幹事在管委會會中或功能小組會議中
      提出報告，並經管委會之同意等語（本院卷第22 4至225
      頁），均核與原告主張相符。且被告管委會94年6 月28日
      會議決議原告應將消防缺失於有關單位複檢之前，改善完
      成，亦有該次會議紀錄在卷可稽（本院卷第455 頁）。證
      人庚○○雖到庭證稱：此部分未經被告管委會同意追認云
      云，然其證詞顯與上開會議紀錄不符，尚無可採。附表所
      示8 月份編號編號1 、2 之維修項目、9 月份編號6 之維
      修項目，確經被告管委會同意施作，兩造就此部分之維修
      項目間訂有承攬契約，應可認定。
    (2)被告雖又辯稱：依新光諾貝爾大樓住戶管理規約規定，管
      委會授權總幹事於金額5,000 元以內、主任委員於金額50
      ,000 元 以內之維修項目，得先同意實施，但仍須事後於
      委員會提報通過，其餘工程均需公開招標云云。然觀之新
      光諾貝爾大樓住戶管理規約（本院卷第140 至154 頁），
      並無上開內容之規定，且證人丙○○到庭雖證稱：新光諾
      貝爾大樓之修繕，如果金額在50,000元以內或比較緊急時
      ，由主任委員決定，其他要經由管委會開會決議等語（本
      院卷第202 頁）。然管委會決議發包之程序為何，是否應
      經公開招標，被告並未舉證證明之。證人己○○亦到庭證
      稱：管委會之工程發包於戊○擔任主委後，才要求公開招
      標等語（本院卷第692 頁）。被告上開辯詞，尚非可採。
      被告管委會既於會議中同意原告施作附表所示8 月份編號
      編號1 、2 之維修項目、9 月份編號6 之維修項目，此部
      分之維修項目，兩造間已成立承攬契約，應可認定。
  3.原告主張9 月份編號7 之維修項目，係因安裝出口燈時大部
    分之電壓均為110V，但少部分之電壓為220V，經核報總幹事
    而施工改善等情，被告否認之。然查：
    (1)證人甲○○到庭證稱：此部分工程，曾經小組會議同意原
      告進行施作，小組會議之成員包括主委有6 人等語（本院
      卷第186 頁）。足認此部分維修項目之施作已經被告管委
      會小組會議同意。又甲○○係被告所聘請之管理公司之職
      員，聽任於管委會之指揮，配合管委會之決議執行事務，
      業據被告自陳在卷（本院卷第201 頁），原告主張經核報
      總幹事後施工，應堪信實。小組會議之成員既包括主任委
      員，依前述說明，此部分維修項目應屬新光諾貝爾大樓共
      用部分之一般修繕，屬管委會之職權，主任委員依公寓大
      廈管理條例對外代表管委會，主任委員於小組會議中同意
      原告施作，並經原告核報甲○○後施工，兩造就9 月份編
      號7 之維修項目成立承攬契約，應可認定。
    (2)被告雖辯稱：此部分維修項目並未經被告管委會會議決議
      ，兩造並無承攬契約之合意云云。然管委會之主任委員既
      對外代表管委會，管委會內部決議事項之流程，應屬管委
      會與主任委員之內部關係，要非兩造承攬契約之生效要件
      ，被告以此抗辯，非屬有理。
  4.原告主張9 月份編號1 及10月份編號2 等工程，係因原告為
    新光諾貝爾大樓保養合約廠商，其管路堵塞為緊急狀況，原
    告公司依慣例須立即處理，避免被告大樓財產之損失，事後
    再依合理工資及材料費請款，且原告業已於被告管委會會議
    中報告等情，被告否認之。經查：
    (1)原告雖提出此部分之工程驗收表，並提出94年8 月29日被
      告管委會常會會議紀錄為據。然觀之該次會議記錄，僅記
      載原告向被告管委會報告：B5F ，B 區污水池內雜物常阻
      塞抽水泵，導致超高水位，希貴大樓能清理污水池內之雜
      物等語（本院卷第465 頁）。該次會議並未決議由原告施
      作此依項目。原告雖提出該部分施作之驗收表（本院卷第
      512 至516 頁），然該部分維修項目，既係原告自行施作
      ，且亦無證據證明被告事後有追認，自難認兩造就9 月份
      編號1 部分之維修項目成立承攬契約，原告主張被告應負
      表見代理之責，亦無理由。
    (2)證人甲○○到庭證稱：10月份編號2 之維修項目，係伊授
      權原告施作等語（本院卷第186 頁）。而總幹事於金額5,
      000 元以內之維修項目，得同意廠商先行修繕，業據被告
      自陳在卷（本院卷第171 頁）。是以，甲○○經被告授權
      於金額5,000 元以內之維修項目有同意修繕權，則原告就
      10月份編號2 之工程，經甲○○授權後進行施作，應可認
      定原告與被告之代理人甲○○訂立承攬契約，其效力自應
      歸於被告，故原告主張兩造間就10份編號2 之維修項目成
      立承攬契約，應屬可採。
  5.原告主張10月份編號1 部分，原告已於94年9 月28日管理委
    員會會議中報告該工程，並已報價，當時係由證人王聰能總
    幹事通知原告進行更換等情，被告對於該項目中關於LED 燈
    部分之維修雖不爭執，然否認其他項次之維修，並辯稱就其
    他項次與原告並無施作之合意。經查：94年9 月28日管委會
    會議紀錄僅有原告建請改用LED 燈炮及更換偵煙感應器新品
    之報告，管委會會議紀錄中並無明確決議，有該次會議記錄
    再卷可稽（本院卷第471 頁），被告雖不否認關於LED 燈項
    目之維修，然其餘項次，並無證據證明已經被告管委會、主
    任委員或其他有代理權之人同意原告進行施作。原告就附表
    所示10月份編號1 部分於LED 燈部分，與被告成立承攬契約
    ，其餘項次，尚難認有承攬合意，原告主張被告應就此部分
    負表見代理之責，亦無理由。
  6.原告主張11月份編號1 維修項目，係管委會於通過消防安檢
    後指示甲○○總幹事，要求原告針對住戶部分裝潢導致回路
    斷線全面清查等情，被告否認之，並以該部分並無兩造訂立
    之契約可憑云云為辯。經查：證人甲○○到庭證稱：11 月
    份編號1 之消防請款項目，也是中繼器的一部分，當時小組
    會議開會要求施作等語（本院卷第187 頁）。小組會議之成
    員既包括主任委員，主任委員對外代表管委會，主任委員於
    小組會議中同意原告施作，應可認為兩造就11月份編號1之
    維修項目已成立承攬契約。被告雖否認之，然並未提出其他
    證據證明之，且管委會內部決議事項之流程，要非兩造承攬
    契約之生效要件，被告以此抗辯，尚非有據。
  7.原告主張11月份編號2 維修項目，其中項次1 部分為3,600
    元，為緊急事件，立即搶修後再依慣例請款，項次2 部分18
    ,000 元 ，係由原告與被告管委會當時之主任委員戊○議價
    而施做等語，被告否認之。惟查：證人甲○○到庭證稱：係
    其授權原告施作，因為抽水幫浦壞掉，屬於緊急狀況等語（
    本院卷第18 7頁）。又總幹事於金額5,000 元範圍內之維修
    項目，得先同意施作，事後報請管委會通過。是以，就附表
    所示11月份編號2 項次1 部分金額3,600 元之維修工程，已
    經由有代理權之總幹事與原告訂立承攬契約，其效力應歸於
    被告，應可認定。至項次2 部分，原告並未提出證據證明係
    由當時之主任委員戊○議價後施作，故其此部分主張，應屬
    無據。且原告並未舉證其就此部分，被告之代理人有表見代
    理之事實，固其另主張被告應負表現代理之責，亦無理由。
  8.原告主張11月份編號3 部分，當時王聰能呈報徐培松委員後
    ，將建築物公共安全申報委由原告公司申報，而原告已於94
    年11月15日將相關申報及收受證明書交予被告管委會等情。
    被告否認之。經查：證人甲○○證述：此部分其有向安全委
    員徐培松口頭報告，當時徐培松有同意施作等語（本院卷第
    187 頁），且被告管委會於為94年1 月28日即決議請原告複
    檢及申報，有該次會議記錄在卷可參（本院卷第494 頁），
    又原告向高雄市政府工務局建築管理課所申報者，亦確實係
    94年度建築物公共安全檢查申報書，有高雄市政府工務局建
    築管理課建築物公共安全檢查申報掛號收文證明在卷可憑（
    本院卷第617 頁），故原告主張此部分業經兩造合意訂立承
    攬契約，應可採信。
  (二)原告就8 月份編號4 、5 等維修項目，9 月份編號1 、7 等
    維修項目，10月、11月份之維修項目，是否施作完成？
    原告主張就8 月份編號4 、5 等維修項目，9 月份編號1 、
    7 等維修項目，10月、11月份之維修項目均已依兩造之承攬
    契約施作完成，被告對於驗收表之形式真正雖不爭執，然辯
    稱其僅是原告之工作表而已，且簽收人員是管理公司之人員
    ，並非被告管委會之委員，不具驗收效果，上開維修項目並
    未實際施作云云為辯。然原告就上開維修項目施作完成，並
    經驗收，業據其提出驗收表在卷可憑（詳附表），被告雖以
    前揭情詞為辯，然證人丙○○證稱：工程完工後其有陪戊○
    去查看工程是否完工，當時查看結果，確實均有完工等語（
    本院卷第203 頁），證人甲○○亦到庭證稱：原告維修項目
    施作完畢後，就會拿工作暨驗收表給伊或大樓的管理員簽收
    ，依慣例不會由管委會委員簽收等語（本院卷第187 頁）。
    是以，原告主張，應可信為真實。被告雖否認驗收表之效力
    ，然其並未舉證於其他工程項目有何異於本件原告主張維修
    項目驗收過程之情形，其所辯自無可採。原告就附表原告就
    8 月份編號4 、5 等維修項目，9 月份編號1 、7 等維修項
    目，10月、11月份之維修項目，均已施作完成，應可認定。
  (三)原告請求9 月份編號2 、3 、4 、5 之維修項目，被告尚應
    給付135,162 元，有無理由？
    原告主張其就附表所示9 月份編號2 、3 、4 、5 等維修工
    程已依兩造承攬契約施作完成，被告僅支付百分之70之維修
    款項，尚有百分之30之維修款項135,162 元未付等情，被告
    則以：該部分工程原告並未通過驗收，故被告扣款百分之30
    之維修款項，待原告另行修補通過驗收後付款云云為辯。經
    查，原告施作附表所示9 月份編號2 、3 、4 、5 等維修項
    目，此為被告所不爭執，此部分事實，應可認定。被告雖辯
    稱原告施作品質不佳，應待驗收後始能支付剩餘之百分之30
    之款項。然被告並未舉證證明兩造就此部分維修工程有上開
    付款條件（經過驗收）之約定，且證人甲○○證稱：因為原
    告是被告之合約廠商，管委會有先請原告報價，並公開招標
    ，原告得標後，管委會另再要求原告降價，只要可以通過檢
    查，其他品質並無特別要求，事後來住戶反應施工品質不好
    ，管委會才要求原告改善等語（本院卷第693 頁），足見，
    兩造就上開維修項目於簽訂承攬契約時，就維修項目之品質
    效用並未特別約定。被告雖另提出上開維修項目之現況照片
    （本院卷第246 至251 頁），然新光諾貝爾大樓於原告上開
    維修項目施作完成後，另施作天花板工程，此為兩造所不爭
    執。故照片中所示之情形，是否為原告完工後之現狀，尚有
    可疑，被告辯稱原告完成之維修項目品質不良，自不足採。
    原告既已施作上開維修項目之工程，則其請求該部分之承攬
    報酬自屬有理，被告就開部分既尚有百分30之款項即135,16
    2 元未付，原告此部份請求，應屬可採。
  (四)原告得請求之金額為何？
    附表所示之維修項目，8 月份編號4 、5 之維修項目，10月
    份編號1 維修項目中LED 燈部分，兩造合意由原告承攬施作
    ，為兩造所不爭執。8 月份編號1 、2 之維修項目，9 月份
    編號6 、7 之維修項目，10月份編號2 ，11月份編號1 、編
    號2 項次1 、編號3 之維修項目兩造亦有承攬契約成立，已
    如前所認定。8 月份編號1 、2 之維修項目，9 月份編號6
    、7 之維修項目，10月份編號1 中LED 燈部分之維修項目已
    經施作完畢，亦為兩造所不爭執。8 月份編號4 、5 等維修
    項目、11月份編號1 、編號2 項次1 、編號3 等維修項目，
    均已施作完成，故原告就8 月份編號1 、2 、4 、5 之維修
    項目（金額178,500 、302,800 、40,000、111,350 元）、
    9 月份編號6 、7 之維修項目（金額82,050、1,000 元）、
    10 月 份編號1 維修項目LED 額26,880元（本院卷第107 之
    1 、108 頁）、編號2 （金額2,000 元）、11月份編號1（
    10,000元）、編號2 項次1 （3,600 元）、編號3 （30,000
    元）之維修項目之維修款項，應得請求之。另原告得請求，
    9 月份編號2 、3 、4 、5 之維修項目，剩餘之百分之30即
    135,162 元之維修款項。
八、綜上，原告依承攬契約法律關係請求被告給付923,342 元，
    為有理由，應予准許，逾此範圍之請求，為無理由，應予駁
    回。另按給付無確定期限者，債務人於債權人得請求給付時
    ，經其催告而未為給付，自受催告時起，負遲延責任，為民
    法第229 條第2 項前段所明定。本件原告請求被告給付之維
    修項目款項，並無確定期限，故被告就上開應給付金額923,
    342 元應負之遲延責任，自應自其收受支付命令翌日（即95
    年3 月9 日）起算。是原告請求被告給付923,342 元及自95
    年3 月9 日起至清償日止，按年息百分之5 計算之利息，為
    有理由，應予准許。其逾此部分之請求，則無理由，應予駁
    回。
九、兩造均陳明願供擔保，聲請宣告假執行或免為假執行，經核
    原告勝訴部分，核與法律之規定相符，爰分別酌定相當擔保
    金額准許之；原告其餘假執行之聲請，因訴之駁回而失所依
    附麗，不予准許。
十、據上論結，本件原告之訴為一部有理由，一部無理由，依民
    事訴訟法第79條、第85條第2 項、第390 條第2 項、第392
    條第2 項，判決如主文。
中    華    民    國    97    年    5     月    22    日
                  民事第一庭    審判長法  官  朱玲瑤
                                      法  官  黃宏欽
                                      法  官  陳宛榆
正本係照原本作成。
如不服本判決，應於送達後20日內，向本院提出上訴狀並表明上
訴理由，如於本判決宣示後送達前提起上訴者，應於判決送達後
10日內補提上訴理由書（須附繕本）。
中    華    民    國    97    年    5     月    22    日
                                      書記官  林慧君
附表
┌──┬──┬────────┬─────┬─────┬──────────┐
│月份│編號│維  修  項  目  │金      額│付款與否  │驗收表出處          │
├──┼──┼────────┼─────┼─────┼──────────┤
│ 8  │ 1  │中繼器及底座    │178,500   │尚未付款  │本院卷第32至37、45之│
│    │    │                │          │          │1至49頁             │
│    ├──┼────────┼─────┼─────┼──────────┤
│    │ 2  │中繼器、閘門馬達│302,800   │同上      │本院卷第38至45頁    │
│    ├──┼────────┼─────┼─────┼──────────┤
│    │ 3  │發電機維修      │          │已付款    │                    │
│    ├──┼────────┼─────┼─────┼──────────┤
│    │ 4  │警報逆止閥      │40,000    │尚未付款  │本院卷第63至65頁    │
│    ├──┼────────┼─────┼─────┼──────────┤
│    │ 5  │消防缺失        │111,350   │同上      │本院卷第50至58頁    │
│    ├──┼────────┼─────┼─────┼──────────┤
│    │ 6  │照明燈          │          │已付款    │                    │
│    ├──┼────────┼─────┼─────┼──────────┤
│    │ 7  │照明燈          │          │已付款    │                    │
│    ├──┼────────┼─────┼─────┼──────────┤
│    │ 8  │發電機          │          │已付款    │                    │
│    ├──┼────────┼─────┼─────┼──────────┤
│    │ 9  │配管、機油、蓄電│          │已付款    │                    │
│    │    │池              │          │          │                    │
├──┼──┼────────┼─────┼─────┼──────────┤
│ 9  │ 1  │B 區污水池阻塞清│4,800     │尚未付款  │                    │
│    │    │理              │          │          │                    │
│    ├──┼────────┼─────┼─────┼──────────┤
│    │ 2  │出口燈新品694具 │178,358   │已付款70% │                    │
│    ├──┼────────┼─────┤315,380 元├──────────┤
│    │ 3  │避難燈新品882具 │226,674   │剩餘30%135│                    │
│    ├──┼────────┼─────┤,162元    ├──────────┤
│    │ 4  │出口燈插座611*30│18,330    │          │                    │
│    ├──┼────────┼─────┤          ├──────────┤
│    │ 5  │避難燈插座906*30│27,180    │          │                    │
│    ├──┼────────┼─────┼─────┼──────────┤
│    │ 6  │中繼器、閘門馬達│82,050    │尚未付款  │本院卷第76至80頁    │
│    ├──┼────────┼─────┼─────┼──────────┤
│    │ 7  │緊急電源改電壓查│1,000     │同上      │本院卷第88頁        │
│    │    │修              │          │          │                    │
├──┼──┼────────┼─────┼─────┼──────────┤
│ 10 │ 1  │消防請款        │80,280    │尚未付款  │本院卷第107至117頁  │
│    ├──┼────────┼─────┼─────┼──────────┤
│    │ 2  │電機請款        │2,000     │同上      │本院卷第118、119頁  │
├──┼──┼────────┼─────┼─────┼──────────┤
│ 11 │ 1  │消防請款        │10,000    │同上      │本院卷第139頁       │
│    ├──┼────────┼─────┼─────┼──────────┤
│    │ 2  │電機請款        │21,600    │同上      │本院卷第129、130頁  │
│    ├──┼────────┼─────┼─────┼──────────┤
│    │ 3  │建安請款        │30,000    │同上      │本院卷第615頁       │
└──┴──┴────────┴─────┴─────┴──────────┘


司法院資訊處製作；財團法人民間司法改革基金會備份。
